【裁判字號】    89,易,4233
【裁判日期】    900118
【裁判案由】    竊盜
【裁判全文】
臺灣臺中地方法院刑事判決                        八十九年度易字第四二三三號
    公  訴  人  臺灣臺中地方法院檢察署檢察官
    被      告  乙○○
右列被告因竊盜案件，經檢察官聲請簡易判決處刑（八十九年度偵字第一九０三九號
，本院台中簡易庭認不宜以簡易判決處刑，移由本院改依通常程序判決如左：
    主  文
乙○○攜帶兇器竊盜，未遂，處有期徒刑伍月，如易科罰金，以參佰元折算壹日。
扣案螺絲起子貳支、鉗子壹支、鐵鉤子壹支、手電筒壹支及白手套壹雙，均沒收。
    事  實
一、乙○○前曾於民國（下同）八十九年九月間，因侵占罪經本院判處有期徒刑四月
    ，尚未執行，竟猶不知悔改警惕，復意圖為自己不法之所有，於八十九年十一月
    二十八日凌晨二時二十分許，攜帶其所有客觀上足以危害他人生命、身體，可供
    兇器使用之螺絲起子二支、鉗子一支、鐵鉤子一支及手電筒一支，並戴上白手套
    一雙，前往臺中縣潭子鄉○○村○○路三十二巷內，欲竊取甲○○所有停放該處
    之車牌號碼Ｅ五─一五四八號自用小客車，惟無法開啟車門，遂以螺絲起子毀損
    該自用小客車右後車窗玻璃（毀損部分未據告訴），隨即以前開鐵鉤開啟引擎蓋
    並拔除電瓶線，使車輛警報器失去作用後，準備自前開被毀損之車窗內開啟車門
    而進入車內將該車駛離現場時，為警巡邏時發現而逃逸，旋即為警逮捕，並扣得
    前述螺絲起子二支、鉗子一支、鐵鉤子一支、手電筒一支及白手套一雙，始未得
    逞。
二、案經台中縣警察局豐原分局報請台灣台中地方法院檢察署檢察官聲請簡易判決處
    刑，經本院台中簡易庭認不宜以簡易判決處刑，移由本院改依通常程序審理。
    理  由
一、訊據被告乙○○固坦承有持前開工具毀損前述自用小客車車窗玻璃及拔除電瓶線
    等情不諱，惟矢口否認有何竊盜之犯行，辯稱略以：伊只是要偷車內的東西，不
    是要偷車子，伊是怕打開車門時警報器會叫，才把電瓶線拔掉，準備要打開車門
    進入車內時發現警察才跑給警察追云云。惟查被告係以竊車之目的而毀損車窗玻
    璃及拔除電瓶線等情，業據被告於警訊及檢察官偵查中自白不諱，被告雖於本院
    審理時翻異前供，辯稱係欲竊取車內財物而非竊取車輛，然被告係先以螺絲起子
    打破車窗玻璃後，再以鐵鉤子打開引擎蓋拔除電瓶線，是被告顯係恐其進入車內
    發動車子引擎時，車子警報器會發出聲響而事跡敗漏，始將電瓶線拔除甚明，蓋
    如係竊取車內之物，當時車窗玻離已打破，警報器亦未發出聲響，被告僅須打開
    車門即可進入車內行竊財物，何須再打開引擎蓋拔除電瓶線！是被告於本院審理
    時辯稱伊並非竊取車子而僅係欲行竊車內財物乙節，顯係卸責之詞，不足採信。
    次查被告既已打破車窗玻璃且將電瓶線拔除，則其已著手於竊取車輛之犯罪行為
    ，雖即時為警發覺而未能進入車內發動引擎竊取該車，仍應論以竊盜未遂罪。末
    查前開自小客車係被害人甲○○所有，此有車輛竊盜車牌失竊資料個別查詢報告
    表、贓物領據各一紙及照片三張等在卷足參，且被告係當場被警查獲其所攜帶之
    螺絲起子二支、鉗子一支、鐵鉤子一支、手電筒一支及白手套一雙等竊盜工具。
    是本件事證明確，被告犯行洵堪認定。
二、核被告乙○○所為，係犯刑法第三百二十一條第二項、第一項第三款之攜帶兇器
    竊盜未遂罪，公訴人認被告所犯為攜帶兇器竊盜既遂罪，容有未洽（按依司法院
    七十三年七月七日七三廳刑一字第六０三號函，既遂與未遂之間毋庸變更起訴法
    條）。又被告所犯係未遂罪，爰依刑法第二十六前段規定，按既遂犯之刑減輕之
    。爰審酌被告犯罪之動機、目的、手段、攜帶兇器竊盜對人身安全所受之危害及
    犯罪後態度等一切情狀，量處如主文所示之刑，並依新修正之刑法第四十一規定
    諭知易科罰金之折算標準（按刑法第四十一條原規定最重本刑為三年以下有期徒
    刑以下之刑之罪，而受六個月以下有期徒刑或拘役之宣告者，得易科罰金。惟該
    條文業經立法院三讀通過修正為最重本刑為五年以下有期徒刑以下之刑之罪，而
    受六個月以下有期徒刑或拘役之宣告，得易科罰金，並經總統於九十年一月十日
    以日華總一義字第九０００００三八００號公布，自九十年一月十二日起生效）
    ，以示懲儆。又扣案之螺絲起子二支、鉗子一支、鐵鉤子一支、手電筒一支及白
    手套一雙，均係被告所有並供其犯本件竊盜罪所用之物，業據被告供明在卷，應
    依刑法第三十八條第一項第二款規定宣告沒收。
據上論斷，應依刑事訴訟法第四百五十二條、第二百九十九條第一項前段、刑法第三
百二十一條第二項、第一項第三款、第二十六條前段、第二條第一項前段、第三十八
條第一項第二款、罰金罰鍰提高標準條例第一前段、第二條，判決如主文。
本案經檢察官林蓉蓉到庭執行職務。
中     華     民     國     九十     年      一      月      十八       日
                                  臺灣臺中地方法院刑事第一庭
                                      法  官    簡  賢  坤
右正本證明與原本無異。
如不服本判決，應於判決送達後十日內向本院提出上訴狀，上訴於臺灣高等法院臺中
分院( 須附繕本 )。
                                      書記官
中     華     民     國九十     年      一      月      十九       日
附錄本案論罪科刑法條全文：
刑法第三百二十一條
犯竊盜罪而有左列情形之一者，處六月以上五年以下有期徒刑：
一  於夜間侵入住宅或有人居住之建築物、船艦，或隱匿其內而犯之者。
二  毀越門扇、牆垣或其他安全設備而犯之者。
三  攜帶兇器而犯之者。
四  結夥三人以上而犯之者。
五  乘火災、水災或其他災害之際而犯之者。
六  在車站或埠頭而犯之者。
前項之未遂罰之。


司法院資訊處製作；財團法人民間司法改革基金會備份。
